臺灣雲林地方法院刑事判決　　　　　　　 99年度訴字第851號
公　訴　人　臺灣雲林地方法院檢察署檢察官
被　　　告　吳松杭
上列被告因違反毒品危害防制條例等案件，經檢察官提起公訴（
99年度毒偵字第1322號、第1382號、第1524號、1581號、第1698
號），被告於準備程序中就被訴事實均為有罪之陳述，經本院合
議庭裁定由受命法官獨任進行簡式審判程序合併審理，並合併判
決如下：
    主  文
吳松杭施用第一級毒品，累犯，處有期徒刑柒月。又施用第一級
毒品，累犯，處有期徒刑捌月。又施用第一級毒品，累犯，處有
期徒刑捌月。又施用第一級毒品，累犯，處有期徒刑捌月。又施
用第二級毒品，累犯，處有期徒刑月。又施用第一級毒品，累
犯，處有期徒刑玖月。扣案之注射針筒陸支均沒收之。又施用第
二級毒品，累犯，處有期徒刑肆月。應執行有期徒刑貳年肆月，
扣案之注射針筒陸支均沒收之。
    事實及理由
一、犯罪事實：
    吳松杭前於民國83、84年間因違反麻醉藥品管理條例、肅清
    煙毒條例案件，經臺灣高等法院、臺灣板橋地方法院分別以
    82年度上易字第6991號、82年度訴字第2945號、84年度上訴
    字第541 號判決判處有期徒刑6 月、3 年2 月、5 年2 月確
    定，再經臺灣高等法院以84年度聲字第1522號裁定定應執行
    刑為有期徒刑8 年2 月確定，於88年11月29日假釋並付保護
    管束，其於90年間因施用毒品案件，經撤銷假釋執行殘刑6
    年2 月又15日，於96年4 月19日縮刑期滿執行完畢。復於97
    年間因施用毒品案件，經臺灣臺中地方法院（下稱臺中地院
    ）以97年度毒聲字第670 號送觀察、勒戒後，因認有繼續施
    用毒品之傾向，再經臺中地院以97年度毒聲字第1208號裁定
    送強制戒治，於98年10月14日停止處分出所，並由臺灣臺中
    地方法院檢察署檢察官於98年11月6 日，以98年度戒毒偵字
    第242 號案件為不起訴處分確定。詎猶不知悔改，於前開強
    制戒治執行完畢釋放後之5 年內，復基於施用第ㄧ級毒品海
    洛因及第二級毒品甲基安非他命之犯意，為下列施用毒品行
    為：(1)於99年5 月16日某時，在其位於雲林縣四湖鄉○○村
    ○○路38巷5 號住處內，以針筒注射方式，施用海洛因1 次
    ；(2)於99年8 月3 日晚間7 時許，在雲林縣口湖鄉埔南村某
    處，以上開方式，施用海洛因1 次；(3)於99年8 月8 日某時
    許，在其上揭住處，以同上方式，施用海洛因1 次；(4)於99
    年9 月29日晚間某時許，在不詳地點，以上開方式，施用海
    洛因1 次；(5)於99年9 月29日某時許，在不詳地點，以玻璃
    球燒烤方式，施用甲基安非他命1 次；(6)於99年11月7 日下
    午4 時許，在雲林縣口湖鄉埔南村埔南115 號房間內，以針
    筒注射方式，施用海洛因1 次；(7)於99年11月7 日某時許，
    在雲林縣口湖鄉埔南村埔南115 號房間，以玻璃球燒烤方式
    ，施用甲基安非他命1 次。嗣因其為應受尿液採驗人，分別
    於99年5 月17日、99年8 月4 日、99年8 月9 日，經警採集
    尿液送驗後，結果均呈嗎啡陽性反應。復於99年9 月30日，
    在雲林縣口湖鄉○○村○○○道路為警查獲，經採集其尿液
    送驗後，結果呈現嗎啡、甲基安非他命陽性反應。再於99年
    11月8 日，在雲林縣口湖鄉埔南村埔南115 號房間內為警查
    獲，並扣得注射針筒6 支，經採集其尿液送驗後，結果亦呈
    現嗎啡、甲基安非他命陽性反應，而悉上情。
二、認定犯罪事實所憑之證據及理由：
（一）本院99年度訴字第851 號、100 年度訴字第29號、第58號
      案件，為刑事訴訟法第7 條第1 款一人犯數罪之相牽連案
      件，本院予以合併審理及裁判。又被告吳松杭所犯之罪，
      均係死刑、無期徒刑、最輕本刑為3 年以上有期徒刑以外
      之罪，其於準備程序就前揭被訴事實為有罪之陳述，經受
      命法官告知簡式審判程序之旨，並聽取檢察官與被告之意
      見後，本院合議庭裁定由受命法官獨任進行簡式審判程序
      ，是本案之證據調查，依刑事訴訟法第273 條之2 規定，
      不受同法第159 條第1 項、第161 條之2 、第161 條之3
      、第163 條之1 及第164 條至第170 條規定之限制，合先
      敘明。
（二）上開犯罪事實，業據被告於本院審理中坦承不諱；又被告
      經警分別於99年5 月17日、99年8 月4 日、99年8 月9 日
      、99年9 月30日及99年11月8 日共5 次採尿送驗後，各該
      結果依序呈現嗎啡陽性、嗎啡陽性、嗎啡陽性嗎
      啡、甲基安非他命陽性、嗎啡、甲基安非他命陽性反應
      等情，有詮昕科技股份有限公司分別於99年5 月27日、99
      年8 月19日、99年10月15日出具之報告編號00000000號、
      編號00000000號、編號00000000號、編號9A060076號及編
      號9B170081號濫用藥物尿液檢驗報告各1 份、應受尿液採
      驗人尿液檢體採集送驗紀錄表共5 紙、雲林縣警察局臺西
      分局委託檢驗尿液代號與真實姓名對照認證單、代號與真
      實姓名對照表1 紙在卷足憑。此外，被告於99年11月8 日
      為警查獲時，並當場扣得之注射針筒6 支，有雲林縣警察
      局臺西分局99年11月8 日搜索扣押筆錄、扣押物品目錄表
      及99年11月9 日雲警西偵字第0991000880號扣押物品清單
      在卷可參。足徵被告前揭自白核與事實相符，堪可採信。
      本件事證明確，被告上開犯行均堪認定，應依法論科。
三、論罪科刑之理由：
（一）核被告就犯罪事實欄(1)、(2)、(3)、(4)及(6)所為，均係犯毒
      品危害防制條例第10條第1 項之施用第一級毒品罪；就犯
      罪事實欄(5)及(7)所為，均係犯毒品危害防制條例第10條第
      2 項之施用第二級毒品罪。其持有第一級毒品海洛因、第
      二級毒品甲基安非他命之低度行為，各為其施用第一級毒
      品海洛因、第二級毒品甲基安非他命之高度行為所吸收，
      均不另論罪。其上開所犯7 罪，犯意各別，行為互殊，應
      予分論併罰。
（二）又被告有前述犯罪事實欄所記載之前科紀錄，此觀臺灣高
      等法院被告前案紀錄表可明，其於有期徒刑執行完畢後5
      年內，故意再犯本案有期徒刑以上之各罪，均為累犯，上
      開5 罪各應依刑法第47條第1 項之規定加重其刑。
（三）爰審酌被告自稱國中畢業，智識程度不高，前因施用毒品
      案件，先後經法院裁定送觀察、勒戒及強制戒治，有臺灣
      高等法院被告前案紀錄表在卷可考，仍不知悛悔，ㄧ再施
      用第一級毒品及第二級毒品，顯見其戒絕毒品之決心不堅
      ，惟念及其犯後均能坦承犯行，而其施用毒品乃戕害個人
      身心健康，本身即具有「病患性犯人」之特質，以及其施
      用毒品成癮程度（時間之間隔）等一切情狀，分別量處如
      主文所示之刑，並定其應執行之刑。
（四）另扣案之注射針筒6 支，為被告所有，且供其預備施用第
      一級毒品所用之物，業據被告供明在卷（見本院99年度訴
      字第851 號卷第79頁反面至第80頁正面），均應依刑法第
      38條第1 項第2 款之規定，於其99年11月7 日所犯施用第
      一級毒品之主文項下宣告沒收之。
四、應適用之法律：
（一）刑事訴訟法第273 條之1 第1 項、第299 條第1 項前段。
（二）毒品危害防制條例第10條第1 項、第2 項。
（三）刑法第11條前段、第47條第1 項、第38條第1 項第2 款、
      第51條第5 款。
本案經檢察官吳文城到庭執行職務。
中    華    民    國   100    年    2     月    24    日
                  刑事第二庭    法  官  周欣怡
以上正本證明與原本無異。
如不服本判決應於收受判決後10日內向本院提出上訴書狀，並應
敘述具體理由；其未敘述上訴理由者，應於上訴期間屆滿後20日
內向本院補提理由書（均須按他造當事人之人數附繕本）。「切
勿逕送上級法院」。
                                書記官  林惠鳳
中    華    民    國   100    年    2     月    24    日
附錄本案論罪科刑法條全文：
毒品危害防制條例第10條
施用第一級毒品者，處6 月以上5 年以下有期徒刑。
施用第二級毒品者，處3 年以下有期徒刑。